最高法院刑事判決　　　　　　　一○○年度台非字第二二五號
上　訴　人　最高法院檢察署檢察總長
被　　　告　張嘉瑋
上列上訴人因被告妨害公務案件，對於台灣台中地方法院中華民
國九十九年十二月十七日第一審確定判決（九十九年度易字第三
七二一號，起訴案號：台灣台中地方法院檢察署九十九年度偵字
第二二五五七號），認為違背法令，提起非常上訴，本院判決如
下：
    主  文
原判決撤銷。
張嘉瑋犯妨害公務執行罪，處拘役伍拾伍日，如易科罰金，以新
臺幣壹仟元折算壹日，扣案之鋁製棒球棒壹支沒收。
    理  由
非常上訴理由稱：「一、按判決不適用法則或適用不當者，為違
背法令，刑事訴訟法第三百七十八條定有明文。復按受徒刑之執
行完畢，或一部之執行而赦免後，五年以內故意再犯有期徒刑以
上之罪者，始為累犯，此觀刑法第四十七條之規定自明，又被告
犯應數罪併罰之數罪，經法院分別判處有期徒刑確定，該數罪是
否執行完畢，係以所定之刑是否全部執行完畢為斷，其在未裁定
前已先執行之有期徒刑之罪，因嗣後合併他罪定應執行刑之結果
，檢察官所換發之執行指揮書，係執行應執行刑，其前已執行之
有期徒刑部分，僅應予扣除，不能認為已執行完畢，有最高法院
九十四年度台非字第二四九號判決可資參照。二、經查，被告張
嘉瑋前因竊盜案件，經台灣台中地方法院以九十八年度中簡字第
二二○四號判處有期徒刑四月確定，於九十八年十月二十日入監
，執行期滿日為九十九年二月十九日，嗣該案與被告另案所犯竊
盜罪由台灣台中地方法院以九十九年度簡字第一四六號確定判決
所處有期徒刑四月，經檢察官聲請合併定應執行之刑，台灣台中
地方法院九十九年度聲字第一四七○號裁定定應執行之刑為有期
徒刑七月，於九十九年九月二十四日因通緝緝獲再入監執行殘餘
刑期有期徒刑三月，於九十九年十二月二十三日始執行完畢。以
上有全國刑案資料查註表及相關案卷可稽。是以被告張嘉瑋於九
十九年九月二十四日因通緝緝獲再入監執行，係執行前開二罪定
應執行有期徒刑七月之殘餘刑期，該二案件之刑期於斯時，尚未
執行完畢，詎原判決誤以被告於九十九年二月十九日執行完畢，
於九十九年九月二十四日凌晨零時三十分許再犯妨害公務罪，而
以累犯論處，顯有適用法則不當之違法。三、案經確定，且不利
於被告，爰依刑事訴訟法第四百四十一條、第四百四十三條提起
非常上訴，以資糾正。」等語。
本院按：判決不適用法則或適用不當者，為違背法令，刑事訴訟
法第三百七十八條定有明文。又依刑法第四十七條之規定，累犯
之成立，必須曾受徒刑之執行完畢，或一部之執行而赦免後，五
年以內故意再犯有期徒刑以上之罪者，始足當之。又裁判確定前
犯數罪者，併合處罰之；數罪併罰，宣告多數有期徒刑者，於各
刑中之最長期以上，各刑合併之刑期以下，定其刑期，同法第五
十條、第五十一條第五款前段分別定有明文。故刑法第四十七條
所謂之執行完畢，就數罪併罰案件，係指所定之執行刑執行完畢
而言。如於定執行刑之前，有部分犯罪先行確定，而先予執行，
仍應於數罪之裁判均確定後，依刑法規定，定其應執行之刑，俟
檢察官指揮執行其應執行之刑時，再就形式上已執行部分，予以
折抵扣除，不能謂先前確定之罪，已經執行完畢。查被告張嘉瑋
前因竊盜案件，經台灣台中地方法院以九十八年度中簡字第二二
○四號判處有期徒刑四月確定，於九十八年十月二十日入監，執
行期滿日為九十九年二月十九日，嗣該案與被告另案所犯竊盜罪
由台灣台中地方法院以九十九年度簡字第一四六號確定判決所處
有期徒刑四月，經檢察官聲請合併定應執行之刑，台灣台中地方
法院九十九年度聲字第一四七○號裁定定應執行之刑為有期徒刑
七月，於九十九年九月二十四日因通緝緝獲再入監執行殘餘刑期
有期徒刑三月，於九十九年十二月二十三日始執行完畢。以上有
全國刑案資料查註表、被告前案紀錄表及相關案卷可稽。是被告
於九十九年九月二十四日犯本件妨害公務罪時，其先前所犯竊盜
案件所處之刑不能認為已經執行完畢，自無累犯規定之適用。原
審未察，誤認已執行完畢，遽以累犯論科（處拘役八十日），即
有適用法則不當之違背法令。案經確定，且於被告不利，非常上
訴意旨執以指摘，洵有理由，爰將原判決撤銷，另行判決如主文
第二項所示，以資救濟。
據上論結，應依刑事訴訟法第四百四十七條第一項第一款但書，
刑法第一百三十五條第一項、第四十一條第一項前段、第三十八
條第一項第二款，刑法施行法第一條之一，判決如主文。
中    華    民    國  一○○  年    八    月   十八   日
                      最高法院刑事第十二庭
                          審判長法官  黃  正  興  
                                法官  林  秀  夫  
                                法官  許  錦  印  
                                法官  林  瑞  斌  
                                法官  謝  靜  恒  
本件正本證明與原本無異
                                      書  記  官  
中    華    民    國  一○○  年    八    月  二十三  日
                                                      Ｑ
附錄科刑法條：
刑法第一百三十五條第一項：
對於公務員依法執行職務時，施強暴脅迫者，處三年以下有期徒
刑、拘役或三百元以下罰金。